臺灣臺中地方法院行政訴訟判決
110年度交字第498號
原      告  鄭傑文  
被      告  臺中市交通事件裁決處
                      設臺中市○○區○○○路00號
代  表  人  黃士哲    住同上
訴訟代理人  黃曉妍律師
上列當事人間交通裁決事件，原告不服被告民國110年11月5日中
市裁字第68-GDH950350號裁決書，提起行政訴訟，本院判決如下
：
    主  文
原告之訴駁回。
訴訟費用新臺幣參佰元由原告負擔。
    事實及理由
一、程序事項：按行政訴訟法第237 條之7 規定，交通裁決事件
    之裁判，得不經言詞辯論為之。本件屬交通裁決事件，依兩
    造所述各節及卷內資料其事證已臻明確，本院認無經言詞辯
    論之必要，爰不經言詞辯論而為判決。
二、事實概要：原告所有號牌EML-3507號普通重型機車(下稱系
    爭車輛）於民國110年8月31日15時26分許，行經臺中市烏日
    區建國路往市區○○00000號燈桿前 ，因「限速50公里，經檢
    定合格儀器測照，時速62公里，超速12公里」之違規行為，
    為臺中市政府警察局烏日分局（下稱舉發機關）員警認定該
    車違反道路交通管理處罰條例第40條之規定，逕行對車主即
    原告掣開第GDH950350號舉發違反道路交通管理事件通知單
    。原告於到案期限檢具事證及應歸責人相關資料，向被告告
    知應歸責人即原告，被告續於110年11月5日以中市裁字第68
    -GDH950350號裁決書（下稱原處分），依道路交通管理處罰
    條例第40條、第63條第1項第1款及「違反道路交通管理事件
    統一裁罰基準表」之規定，按期限內到案之基準，裁處原告
    第1階段罰鍰新臺幣（下同）1,200元並記違規點數1點。
三、原告主張略以：測速標誌設置緊鄰警車後方，原告被舉發之
    處尚未達100公尺，違反路交通管理處罰條例第7條之2規定
    等語，並聲明：原處分撤銷，訴訟費用由被告負擔。
四、被告答辯則以：
  ㈠本件應適用之法律依據為道路交通管理處罰條例（以下簡稱
    道交條例）第40條、第63條第1項第1款、第7條之2第1項第7
    款、第2項第9款、第3項、第7條之2第1項第7款、第2 項第9
    款、第3項、第85條第1項及第4項、道路交通安全規則（以
    下簡稱道安規則）第93條第1 項、第92條第3項、度量衡法
    第5條、度量衡器檢定檢查辦法第3條第1項第6款、第17條第
    1項等規定。
  ㈡案經轉據舉發機關10年9月24日中市警烏分交字第1100055101
    號函復說明略以：「本案測速地點前方100-300公尺處設有
    測速及速限標誌，符合『道交條例』第7條之2規定」。
  ㈢次查本件測速儀(主機編號：LE0531)係由經濟部標準檢驗局
    檢定合格，違規當時尚在有效期限內。舉發機關及道路主管
    機關於違規地點上游100-300公尺處設置活動式「測速取締
    標誌」及固定式「最高速限標誌-50」，當時該標誌清楚未
    遭遮蔽，足供用路人辨識，合於「道交條例」第7條之2明顯
    標示之規定。檢視舉發機關提供之採證照片，確認2021/08/
    31 15：26：43號牌EML-3507號機車(下稱系爭車輛)行經臺
    中市烏日區建國路往市區方向，遭主機器號LE0531號測速儀
    測得右後車尾行速62公里/小時，速限50公里/小時，超速12
    公里/小時等情。
　㈣從上揭資料顯示，舉發機關及道路主管機關已於違規地點之
    上游100-300公尺設置「測速取締標誌」及「最高速限標誌-
    50」，標誌未遭遮蔽，合於「道交條例」第7條之2規定。系
    爭車輛行經上揭標誌，當時並無不能注意控制行速之情事。
    縱使系爭車輛疏未注意上開標誌，亦應依「道安規則」第93
    條第1 項規定，控制其行速，惟系爭車輛竟以時速竟高達62
    公里之速度行駛，超速12公里，縱無故意，亦有過失，自應
    受罰等語，並聲明：原告之訴駁回，訴訟費用由原告負擔。
五、本院之判斷：
  ㈠按「汽車駕駛人，行車速度，超過規定之最高時速，或低於
    規定之最低時速，除有第43條第1 項第2 款情形外，處新臺
    幣1 千2 百元以上2 千4 百元以下罰鍰。」、「汽車駕駛人
    有下列各款所列條款之一者，除依原條款處罰鍰外，並予記
    點：一、有……第40條……情形之一者，各記違規點數1 點。」
    道交條例第40條、第63條第1 項第1 款定有明文。又依違反
    道路交通管理事件統一裁罰基準表之規定，汽車駕駛人行車
    速度，超過規定之最高時速逾20公里以內，期限內繳納罰鍰
    或到案聽候裁決者，統一裁罰基準1,600 元。
  ㈡查本件如事實概要所述之情事，有舉發機關第GDH000000 號
    舉發違反道路交通管理事件通知單、舉發機關110年9月24日
    中市警烏分交字第1100055101號函、員警職務報告書、舉發
    單綜合查詢暨違規採證照片、現場照片、雷射測速儀檢定合
    格證書、原處分、送達證書、違規資料查詢、機車車籍查詢
    、駕駛人基本資料、採證光碟等資料附卷可稽（見本院卷第
    55、61-64、67-74頁），堪信為真實。
  ㈢經查，依本件超速違規之違規採證照片（見本院卷第63頁）
    所示可知，2021/08/31 15：26：43號牌EML-3507號機車(即
    系爭車輛)行經臺中市烏日區建國路往市區方向，遭主機器
    號LE0531號測速儀測得右後車尾行速62公里/小時，速限50
    公里/小時，超速12公里/小時，為原告所不爭執，是系爭車
    輛於上開時、地確有「汽車駕駛人行車速度，超過規定之最
    高時速20公里以內」之事實，應堪認定。
  ㈣原告雖主張測速標誌設置緊鄰警車後方，原告被舉發之處尚
    未達100公尺云云，惟按本件違規地點乃一般道路，依前揭
    道路交通管理處罰條例第7 條之2 第1 項第7 款、第2 項第
    9 款及第3 項規定，舉發機關員警採用固定式或非固定式科
    學儀器取得證據資料證明者，應於100 公尺至300 公尺間，
    明顯標示之。查依卷附現場照片（見本院卷第85頁）所示時
    間2021/08/31 14：25：42時，道路旁確實設置有固定式「
    最高速限標誌-50」以及活動式測速取締標誌，用以提醒駕
    駛人應依規定速限行駛及前方路段有測速取締執法，且該標
    誌之豎立位置明顯可見，清楚易辨，亦未遭樹木或他物遮蔽
    之情，並可推定原告駕駛系爭車輛行經違規地點前，該測速
    取締標誌已設置於雷射測速儀前方。再按舉發機關檢附之GO
    OGLE地圖（見本院卷第86頁）所示，其測速取締標誌與系爭
    車輛遭取締之地點距離約240公尺，足認舉發機關員警取締
    系爭車輛上開超速違規時，已符合前揭條文規定，於取締違
    規地點之前方1百公尺至3百公尺間為明顯標示，已盡告知駕
    駛人依速限駕駛之作為義務，促請駕駛人為不得違規超速行
    駛之注意。是原告所執之主張，尚非可採。
六、綜上所述，原告違規事證明確，被告依法所為原處分並無違
    誤，原告訴請撤銷，為無理由，應予駁回。
七、本件第一審裁判費為300 元，應由原告負擔，爰確定第一審
    訴訟費用額如主文第2 項所示。
據上論結，本件原告之訴為無理由，依行政訴訟法第237 條之7
、第98條第1 項前段、第237 條之8 第1 項，判決如主文。
中　　華　　民　　國　　111 　年　　5 　　月　　25　　日
　　　　　　　　　行政訴訟庭　法　官　楊萬益
以上正本證明與原本無異。
如不服本判決，應於判決送達後20日內，向本院提出上訴狀並表
明上訴理由（原判決所違背之法令及其具體內容或依訴訟資料可
認為原判決有違背法令之具體事實），其未表明上訴理由者，應
於提出上訴後20日內向本院補提理由書（上訴狀及上訴理由書均
須按他造人數附繕本，如未按期補提上理由書，則逕予駁回上訴
），並應繳納上訴裁判費新臺幣750元。
中　　華　　民　　國　　111 　年　　5 　　月　　26　　日
　　　　　　　　　　　　　　　書記官　林柏名